---
title: "Specific and Genetic Diversity"
output: html_notebook
---

Load libraries

```{r}
library(ape)
library(ade4)
library(adegenet)
library(diveRsity)
library(pegas)
library(vegan)
```

###Genetic distance
Read the sequences file and convert object DNAbin to genind | lees el archivo de las secuencias y conviertes el objecto DNAbin a genind
```{r}
OTU40<-read.dna("sequences_fasta/OTU40.fasta", format="fasta")
OTU40gen<-DNAbin2genind(OTU40)
OTU40gen
labels(OTU40)
```

To add population information (first two chars of seq name)| Para agregar los datos de la población (primeras dos letras del nombre de la secuencia)
```{r}
head(labels(OTU40))
pops<-substr(labels(OTU40), 1,2)
pops<-as.factor(pops)
head(pops)
OTU40gen@pop<-pops
#OTU40gen@pop.names<-levels(pops)
OTU40gen
```

Convert genind object to genpop | Conviertes el objeto genind en genpop
```{r}
OTU40pop<-genind2genpop(OTU40gen)
```

Calculate genetic distance among populations with the function dist.pop | Se calcula la distancia genética entre poblaciones con la función de
```{r}
distOTU40<-dist.genpop(OTU40pop, method=4,diag=T,upper=F)
distOTU40
```

Repeat with other OTUs | Se repite el procedimiento con todas las OTUs


```{r, echo=FALSE}
OTUS<-grep("OTU[1-9]", list.files("sequences_fasta"), value=TRUE)

for (i in 1:length(OTUS)){

OTU<-OTUS[i]

print(paste("results for", OTU))

# Read the sequences file and convert object DNAbin to genind

OTUi<-read.dna(paste0("sequences_fasta/",OTU), format="fasta")
print(labels(OTUi))
OTUigen<-DNAbin2genind(OTUi)
OTUigen


## If polimorfism detected
if (!is.null(OTUigen)){
  
# add population information (first two chars of seq name)

head(labels(OTUi))
pops<-substr(labels(OTUi), 1,2)
pops<-as.factor(pops)
print(head(pops))
OTUigen@pop<-pops
print(OTUigen)


## If there is more than one population:

if(length(levels(pops))>1){
# Convert genind object to genpop

OTUipop<-genind2genpop(OTUigen)

# Calculate genetic distance among populations 
distOTUi<-dist.genpop(OTUipop, method=4,diag=T,upper=F)
print(distOTUi)
  }
 }
}
```



###Fst
Load the sequence | Leer la secuencia
```{r}
OTU15<-read.dna("OTU15.fasta", format="fasta")
OTU15
class(OTU15)
OTU15gen<-DNAbin2genind(OTU15) # adegenet format
OTU15loci<-genind2loci(OTU15gen) # pegas format
```

Get population information (first two characters of seq name)| Obtener los datos de la población (primeros dos caracteres de la secuencia)
```{r}
head(labels(OTU15))
pops<-substr(labels(OTU15), 1,2)
pops<-as.factor(pops)
head(pops)
```

Calculate Fst | Se estima Fst
```{r}
fstOTU15<-pairwise.fst(OTU15gen, pop=pops, res.type="matrix")
fstOTU15
```

Repeat with other OTUs | Se repite con las otras OTUs #Alicia cuando hagas esto recuerda sacar los datos de un loop a un cuadro resumen y calcular la media.

###Haplotype networks

Read sequence | Leer la secuencia
```{r}
otu14<-read.dna("OTU14.fasta", format="fasta")
otu14
class(otu14)
haplosotu14<-haplotype(otu14)
haplosotu14
```

Get population information (first two characters of name)| Obtener información de la población (primeros dos caracteres de la secuencia)
```{r}
head(labels(otu14))
pops<-substr(labels(otu14), 1,2)
pops<-as.factor(pops)
head(pops)
```

Calculate haplotype frequency | Se calculan las frecuencias de los haplotipos
```{r}
hfotu14<-haploFreq(otu14, fac=pops)
hfotu14
```

Build haplotype network, where the size of the circle corresponds to frequency and the colour represents each population | Se construye la red de haplotipos, el tamaño de los círculos reprenta la frecuencia y el color representa las poblaciones
```{r}
hnotu14<-haploNet(haplosotu14) 
hnotu14
plot(hnotu14, size=attr(hnotu14,"freq"), pie=hfotu14, legend=c(-10,0))
```

Repeat with other OTUs | Se repite con otras OTUs

###Beta diversity

First, read the csv file with the list of number of individuals per OTU in each mountain. | Primero, se lee el documento csv con la lista de individuos de cada OTU por montaña
```{r}
OTUs <- read.csv("OTUs.csv")
row.names(OTUs)<-OTUs$OTU
OTUs<-OTUs[1:44,2:8] #delete column OTU, not needed.
OTUs
```

Convert the csv file to matrix and tranpose the matrix so that otus are in columns and sites in rows. Then, calculate a presence-absence matrix, where each cell will be first converted to T if there are one or more individuals in a site, and F if there are 0 individuals. Then, T are transformed to 1, and F to 0. | Se traspone la matriz para que las especies sean las columnas (variables) y los sitios los renglones. Después, se calcula una matriz de presencia-ausencia, en donde cada celda es transformada en T si hay al menos un individuo o más en el sitio, y F si hay 0 individuos. Después se transforman las T en 1 y las F en 0.
```{r}
OTUs.PA<-OTUs>0 #T and F instead of number of individuals
mode(OTUs.PA)<-"integer" # T=1 y F=0
head(OTUs)
OTUs.PA
```

Calculate a matrix distance using the function betadiver. If you want o take a look at all indeces in this function, run betadiver(HELP=T). Option 10 and 11 are similarity indeces, the rest are distance indeces. 
Make a cluster and a PCoA to visualize the results. | Se calcula una matriz de distancia usando la función betadiver. Si se quiere ver todas las opciones de índices que tiene esta función, se puede hacer con betadiver(HELP=T). Las opciones 10 y 11 son índices de similitud, todos los demás son índices de distancia. Para visualizar los resultados, se hace un cluster y un PCoA.
```{r}
OTUsdist<-betadiver(OTUs.PA,method=1)
cluster<-hclust(OTUsdist)
plot(cluster)
PCoA<-dudi.pco(sqrt(OTUsdist),scannf=F)
summary(PCoA)
scatter(PCoA, xax=1, yax=2, posieig="none")
```

